【裁判字號】    95,訴,39
【裁判日期】    950425
【裁判案由】    毒品危害防制條例
【裁判全文】
臺灣宜蘭地方法院刑事判決                95年度訴字第39號
    公  訴  人  臺灣宜蘭地方法院檢察署檢察官
    被      告  甲○○
上列被告因毒品危害防制條例案件，經檢察官提起公訴（九十四
年度發查毒偵字第五一號、九十四年度毒偵字第一四四二號），
本院合議庭裁定由受命法官獨任進行簡式審判程序，爰不經通常
程序判決如下：
    主  文
甲○○連續施用第一級毒品，累犯，處有期徒刑拾月。扣案注射
針筒壹支沒收之；又連續施用第二級毒品，累犯，處有期徒刑陸
月。應執行有期徒刑壹年貳月。扣案注射針筒壹支沒收之。
    事  實
一、甲○○前因施用毒品案件，經本院依臺灣宜蘭地方法院檢察
    署檢察官之聲請，裁定送觀察、勒戒後，認無繼續施用毒品
    之傾向，於民國八十八年十月十八日觀察、勒戒執行完畢出
    所，並經該署檢察官於同年十月二十日以八十八年度偵字第
    三０一一號為不起訴處分後，又因施用第二級毒品安非他命
    之案件，由本院依該署檢察官之聲請，裁定送觀察、勒戒，
    認有繼續施用毒品之傾向，再經本院依該署檢察官之聲請裁
    定令其入戒治處所施以強制戒治，且據該署檢察官所聲請之
    簡易判決處刑書，於九十一年六月二十五日以九十一年度羅
    簡字第八六號判處其有期徒刑六月，同年七月二十九日確定
    後，復因施用第一級毒品海洛因（下稱海洛因）及第二級毒
    品安非他命（下稱安非他命）之案件，經臺灣高等法院於九
    十二年九月十八日以九十二年度上訴字第二二五三號各判處
    有期徒刑九月及五月，並定應執行刑為有期徒刑一年確定，
    嗣經接續執行後，於九十四年二月二日假釋出監，同年三月
    二十五日假釋期滿未經撤銷而執行完畢。詎其仍不知悔改，
    竟基於施用海洛因抵癮之概括犯意，於九十四年九月二十八
    日某時許及同年十一月三日某時許，在其位於宜蘭縣蘇澳鎮
    ○○路四一四巷十一號住處，均以其所有之注射針筒將海洛
    因注入香菸內點燃吸用各一次；另亦基於施用安非他命抵癮
    之概括犯意，於九十四年九月二十七日某時許及九十五年四
    月十六日某時許，分別在宜蘭縣蘇澳鎮○○路四一四巷十一
    號住處及宜蘭縣壯圍鄉○○路一七二巷七號，各將安非他命
    置於玻璃球內燒烤吸用一次。嗣先後於九十四年九月二十九
    日十九時五分許經警通知定期調驗，及於九十四年十一月三
    日十三時四十分許及九十五年四月十七日十一時許，遭警在
    宜蘭縣冬山鄉○○路、香城路口與宜蘭縣壯圍鄉○○路一七
    二巷七號查獲與緝獲後，採尿送鑑而悉上情。並扣得其所有
    且供施用海洛因所用之注射針筒一支。
二、案經宜蘭縣警察局蘇澳分局及宜蘭縣警察局羅東分局報告臺
    灣宜蘭地方法院檢察署檢察官偵查起訴。
    理  由
一、上開事實，業據被告甲○○到庭供認不諱，復有慈濟大學濫
    用藥物檢驗中心出具，分呈嗎啡及安非他命陽性反應之檢驗
    總表二份在卷暨注射針筒一支扣案可佐，堪認被告之自白確
    與真實相符，要可採憑。又其前因施用毒品案件，經本院依
    臺灣宜蘭地方法院檢察署檢察官之聲請，裁定送觀察、勒戒
    後，認無繼續施用毒品之傾向，於八十八年十月十八日觀察
    、勒戒執行完畢出所，並經該署檢察官於同年十月二十日以
    八十八年度偵字第三０一一號為不起訴處分後，又因施用安
    非他命之案件，由本院依該署檢察官之聲請，裁定送觀察、
    勒戒，認有繼續施用毒品之傾向，再經本院依該署檢察官之
    聲請裁定令其入戒治處所施以強制戒治，且據該署檢察官所
    聲請之簡易判決處刑書，於九十一年六月二十五日以九十一
    年度羅簡字第八六號判處其有期徒刑六月，同年七月二十九
    日確定後，復因施用海洛因及安非他命之案件，經臺灣高等
    法院於九十二年九月十八日以九十二年度上訴字第二二五三
    號各判處有期徒刑九月及五月，並定應執行刑為有期徒刑一
    年確定，嗣經接續執行後，於九十四年二月二日假釋出監，
    同年三月二十五日假釋期滿未經撤銷而執行完畢等情，則有
    上開不起訴處分書及臺灣高等法院被告全國前案紀錄表各一
    份存卷足考。本件事證已臻明確，被告各該犯行咸堪認定，
    均應依法論科。
二、核被告甲○○之所為，係犯毒品危害防制條例第十條第一項
    、第二項之施用第一級、第二級毒品罪。其施用前之持有海
    洛因及安非他命之低度行為，皆已分別為施用之高度行為所
    吸收，均不另論罪。又其先後各別施用海洛因及安非他命抵
    癮二次之犯行，各屬時間緊接，方法相同且各觸犯構成要件
    相同之罪，顯各係基於概括犯意反覆為之，各應依刑法第五
    十六條連續犯之規定加重其刑。而其所犯連續施用第一級毒
    品及連續施用第二級毒品之二罪，則因犯意各別，罪名不同
    ，應分論併罰之。公訴意旨雖未論及被告甲○○於九十五年
    四月十三日某時許，在宜蘭縣壯圍鄉○○路一七二巷七號以
    玻璃球燒烤安非他命吸用之事實，然其此部分施用安非他命
    之犯行，因與起訴之施用安非他命事實間，具有連續犯之裁
    判上一罪關係如前述，當為起訴效力所及，本院亦應併予審
    究，附此敘明。末查，被告前因連續施用安非他命而經本院
    判處有期徒刑六月確定，再因連續施用海洛因及連續施用安
    非他命而經臺灣高等法院判處有期徒刑一年確定，嗣經接續
    執行後，於九十四年二月二日假釋出監，同年三月二十五日
    假釋期滿未經撤銷而執行完畢等情，已詳前述，茲於有期徒
    刑執行完畢後五年內再犯本件有期徒刑以上之二罪，皆應依
    刑法第四十七條累犯之規定予以加重其刑，並均依法遞加重
    之。審酌被告歷經觀察、勒戒及強制戒治等毒品戒斷程序與
    刑罰之科處及執行後，仍未見有何戒斷毒癮之效果，猶有施
    用海洛因及安非他命抵癮之舉，本有對之處以較長刑期予以
    隔離助其戒毒之必要，惟念其坦承犯行，態度良好，再參酌
    其素行、犯罪動機、目的、手段及造成社會潛在侵害程度等
    一切情狀，爰就其所犯二罪，酌情各量處如主文所示之刑，
    並定其應執行之刑，以資警懲。
三、扣案注射針筒一支，業據被告當庭自承為其所有且供施用海
    洛因所用之物，爰依刑法第三十八條第一項第二款之規定，
    併予諭知沒收之，附此敘明。
據上論斷，應依刑事訴訟法第二百七十三條之一第一項、第二百
九十九條第一項前段，毒品危害防制條例第十條第一項、第二項
，刑法第十一條前段、第五十六條、第四十七條、第五十一條第
五款、第三十八條第一項第二款，判決如主文。
本案經檢察官賴慶祥到庭執行職務
中    華    民    國    95    年    4     月    25    日
                  刑事第三庭法  官  陳嘉年
以上正本證明與原本無異。
如不服本裁定，應於送達後5 日內，向本院提出抗告狀。（需附
繕本）
                            書記官  林嘉萍
中    華    民    國    95    年    4     月    26    日
附錄本案論罪科刑法條全文
毒品危害防制條例第十條第一項、第二項
施用第一級毒品者，處六月以上五年以下有期徒刑。
施用第二級毒品者，處三年以下有期徒刑。


司法院資訊處製作；財團法人民間司法改革基金會備份。
